# chenyiwei大版主：是否确认递延所得税资产或负债？

提问人：毛毛流浪者 时间：2011-03-02 21:15:53
chenyiwei大版主：您好！对与资产相关的政府补助按照《企业会计准则 16 号-政府补助》先计入递延收益，然后分期计入损益，现在的问题是计入递延收益后是否应该确认有关的递延所得税资产或负债？该政府补助是不免税的政府补助！谢谢了！

回答人：chenyiwei
在考虑暂挂递延收益的政府补助是否应确认递延所得税时，应当把递延收益与对应的资产一并考虑。即从资产的账面价值中减去对应的递延收益余额，得到调整后的账面价值，再把调整后的账面价值与该资产的计税基础相比较，看是否存在差异。不单独考虑递延收益的计税基础问题。 因此，如果该项政府补助属于不征税收入，则按上述方法调整后的账面价值与计税基础一致，不存在暂时性差异，因而无需确认递延税款。 如果该项政府补助于收到时全额计入应纳税所得额，但后续相关资产可以按调整前的原账面价值计提折旧或摊销并在所得税前扣除的，则调整后账面价值小于计税基础，存在可抵扣暂时性差异。在符合递延所得税资产确认基本条件（主要是预计转回时能产生足够的应纳税所得额，因为对于此类有明确转回时限的暂时性差异而言，“在可预见的未来很可能转回”通常不是问题）的前提下，可确认递延所得税资产。

提问人：whwx 时间：2012-11-28 09:58:18
回复 chenyiwei 的帖子
陈老师，请教一个问题。
如果企业当期收到属于财税[2008]151号文中规定的财政性资金，若税务局不允许列为不征税收入，是否必须在收到当年全部计入当年应纳税额，这里需要根据准则政府补助的内容划分为资产相关的政府补助分期缴纳么？

回答人：chenyiwei
是。全部一次性计入应纳税所得额。这与会计上如何处理无关。

提问人：hcl1986 时间：2012-11-28 17:14:35
回复 chenyiwei 的帖子
请教：“按上述方法调整后”能具体解释一下吗，政府补助属于不征税收入与政府补助不属于不征税收入分别是怎么考虑的？

回答人：chenyiwei
“按上述方法调整后”即把资产帐面价值和对应的递延收益帐面价值相抵，得到调整后的资产帐面价值，与计税基础相比较。类似问题在本版面上已经讨论过多次，请搜索。

提问人：lishaoyan1 时间：2014-04-19 10:41:23
陈老师，那想再问一下，这个对当期所得税会产生什么样的影响？是不是要把递延收益结转到营业外收入的这块金额做一个纳税调减？

回答人：chenyiwei
1 、财政补贴属于免税收入的（很少见），不计入收到当期的应纳税所得额，不影响收到当期的当期所得税费用，没有递延所得税影响。后续结转营业外收入时做纳税调减。 2 、财政补贴属于不征税收入的，不计入收到当期的应纳税所得额，不影响收到当期的当期所得税费用，虽然存在暂时性差异，但由于“初始确认豁免”原则，无递延所得税影响。后续结转营业外收入时不做纳税调整。 3 、财政补贴属于应税收入的，计入收到当期的应纳税所得额，并由此影响收到当期的当期所得税费用，确认递延所得税资产（如符合确认条件），后续结转营业外收入时做纳税调减。

提问人：fangzheyu 时间：2015-01-21 12:57:45
您指的“财政补贴属于不征税收入的”指的是收到当期不缴纳任何所得税，直到摊销时，按照实际摊销到营业外收入的金额缴纳所得税的情形吗

回答人：chenyiwei
收到时不计入应纳税所得额，后续使用该资金形成的支出不能税前扣除，形成的资产不能在税前扣除折旧或摊销。实质上相当于把纳税义务递延到发生费用性支出时，或者所形成资产的使用过程中。

提问人：ns86420 时间：2015-02-09 10:06:56
有一句话， 对以前期间已确认的递延所得税负债在转回期内将会增加应纳税所得额，而我的理解是在确认递延所得税负债时增加应纳税所得额，因为是增加所得税费用 借：所得税费用 贷：递延所得税负债 而在转回应是减少应纳税所得额，因为是减少所得税费用借：递延所得税负债 贷：所得税费用 对以前期间已确认的递延所得税负债在转回期内将会增加应纳税所得额，实务中怎么理解这句话？

回答人：chenyiwei
你的理解错误。递延所得税负债是在本期减少或不计入应纳税所得额，而未来转回时将形成应纳税所得额，导致未来的经济利益流出。你的分录中的所得税费用不是当期所得税费用，只有当期所得税费用才与当期纳税义务相关。

提问人：ns86420 时间：2015-02-09 22:30:24
老师您说这里的所得税费用不是当期所得税费用,请问这里的所得税费用如何理解？

回答人：chenyiwei
递延所得税费用，完全是会计核算所导致，对税法上的应纳税所得额和纳税义务金额的确定没有影响。

提问人：NGULIANG 时间：2015-03-05 14:52:52
陈老师，您说的递延收益确认递延所得税的情况要与对应的资产一并考虑，想请教一下，在递延收益直接是与收益相关的政府补助时，应该怎样考虑？ 另外，您说“如果该项政府补助于收到时全额计入应纳税所得额，但后续相关资产可以按调整前的原账面价值计提折旧或摊销并在所得税前扣除的，则调整后账面价值小于计税基础，”怎样理解？可以用具体例子说明一下吗？谢谢您！

回答人：chenyiwei
1 、如果该政府补助属于与收益相关的政府补助，则递延收益是否确认递延所得税资产的判断和与资产相关的政府补助类似，即：该补助属于应税收入的，则在满足递延所得税资产确认的一般条件的前提下可确认递延所得税资产；该补助属于不征税收入的，不确认递延所得税资产。 2 、当与资产相关的政府补助形成递延收益时，为便于理解，可以假设将该递延收益与对应的资产账面价值相抵，得到调整后的资产账面价值，这样的调整后资产账面价值必然小于该资产的计税基础，从而导致可抵扣暂时性差异。这种情况下递延收益的计税基础为零，与调整后的递延收益账面价值（因为不单独考虑递延收益的账面价值，所以调整后的帐面价值为零，无暂时性差异）一致。

提问人：zhs7403 时间：2015-03-05 20:57:03
陈老师，别的没问题。这句话“该补助属于不征税收入的，不确认递延所得税资产”。我理解您是基于初始确认豁免的原则。但也有一点我没理解比如固定资产企业直线法，税法加速折旧。初始也是豁免。但后续摊销影响损益还是要确认，那个收益法和资产相关的属于不征税收入的呢？我理解收益相关的不确认，资产的按说也不确认，因为折旧和递延收益转入同比例。

回答人：chenyiwei
固定资产折旧的税会差异并不是在初始确认时形成的，两者的初始成本通常相同，差异产生于后续计量中的折旧方法差异，所以与初始确认豁免无关。不征税收入无论在会计上是与资产相关还是与收益相关，均不确认DTA。

提问人：呼叫帮助 时间：2018-01-16 11:36:40
xfpxfp168一个回复， 对于与资产相关的政府补助，一个基本原则是不能单独考虑递延收益是否确认递延所得税资产的问题，而是要把递延收益的余额从对应的资产账面价值中减去，得到调整后的资产账面价值，再以调整后资产账面价值与计税基础相比较，确定暂时性差异是否存在及其金额，并就其暂时性差异事项在符合《企业会计准则第 18 号——所得税》规定的递延所得税资产确认条件（可抵扣暂时性差异在可预见的未来很可能转回；预计转回时将可产生足够的应纳税所得额）的前提下确认递延所得税资产，确认递延所得税资产时所适用的税率是预计暂时性差异转回年度的实际执行税率。以下讨论均假设可以满足《企业会计准则第 18 号——所得税》所规定的确认递延所得税资产的一般条件。 在本案例中，需要判断按照财税[2008]151号和财税[2009]87号文（ 2011 年度后为财税[2011]70号文）的规定，所涉及的与资产相关的政府补助是否属于不征税收入。（ 1 ）如果既不是免税收入也不是不征税收入，即属于常规的应税收入，则在以后年度，与该补助款对应的资产折旧、摊销等仍可税前扣除，即资产的计税基础仍为其原始成本，但调整后账面价值为原始成本减去递延收益余额，所以调整后账面价值小于计税基础，存在可抵扣暂时性差异。在满足确认递延所得税资产的一般条件的前提下，应当按照预计以后年度折旧期间的适用税率确认递延所得税资产。尽管 2008 ～ 2010 三年内的适用税率为零，导致实际取得补助时并未纳税，但未来资产折旧时仍可享受到税收抵免利益，所享受的抵免利益金额等于以后年度所计提的与补助款对应的资产折旧部分乘以该折旧计提年度的实际适用税率。（ 2 ）如果属于不征税收入，则按照财税[2009]87号文（ 2011年度及以后年度为财税[2011]70号文）的规定，不征税收入形成资产价值对应的后续折旧、摊销额不得在以后年度税前扣除，即此时相关资产的计税基础与调整后账面价值相等，就没有递延税款影响. 陈版，是这样理解的吗？

回答人：chenyiwei
是这样。

提问人：2009masq 时间：2018-01-18 18:47:48
陈版，对于上述问题，我是这样看的， 1 、A可以控制B，也可以控制D，因此D取得对B的控制权应属于同一控制下企业合并，D的合并报表层面不应有商誉。 2 、无论如何，如果税法确定允许这部分财产转让所得分期纳税的，则在A的个别报表和合并报表层面应确认相应的递延所得税负债，对应的借方项目为“所得税费用——递延所得税费用”，尤其是如果D没有在可预见的未来处置B的股权的计划时，这部分需缴纳的税款是不能通过未来在D公司税前扣除该投资成本而获得补偿的，这时不能确认递延所得税资产。

回答人：chenyiwei
也可以这样理解。